臺灣桃園地方法院民事裁定
111年度家調裁字第18號
聲  請  人  甲○○  
訴訟代理人  李協旻律師
相  對  人  乙○○  
兼
法定代理人  丙○○  
共同代理人  吳磺慶律師
上列當事人間否認子女事件，本院裁定如下：
    主  文
確認相對人乙○○（○，民國00年0月0日生，身分證統一編號：Z00
0000000號）非相對人丙○○（○，民國00年0月0日生，身分證統一
編號：Z000000000號）自聲請人甲○○（○，民國00年00月00日生
，身分證統一編號：Z000000000號）受胎所生之婚生子女。
程序費用由相對人負擔。
    理  由
一、聲請意旨略以：聲請人與相對人丙○○於民國96年2月26日在
    國外結婚，嗣於101年5月22日協議離婚。相對人丙○○於98年
    3月2日產下相對人乙○○，依民法第1063條第1項規定，相對
    人乙○○推定為聲請人之婚生子女。然相對人丙○○於110年10
    月間告知聲請人，相對人乙○○非聲請人之親生子女，並表明
    願攜相對人乙○○進行親子鑑定。為此，爰依民法第1063條第
    2項規定，提起否認之訴，請求確認相對人乙○○非聲請人之
    婚生子女等語。
二、按當事人就不得處分之事項，其解決事件之意思已甚接近或
    對於原因事實之有無不爭執者，得合意聲請法院為裁定；法
    院為前項裁定前，應參酌調解委員之意見及家事調查官之報
    告，依職權調查事實及必要之證據，並就調查結果使當事人
    或知悉之利害關係人有陳述意見之機會；當事人聲請辯論者
    ，應予准許；前二項程序，準用民事訴訟法第一編第二章第
    三節關於訴訟參加之規定，家事事件法第33條定有明文。本
    件否認子女事件，雖屬當事人不得處分之事項，惟兩造於本
    院調解時，就相對人乙○○非相對人丙○○自聲請人受胎所生之
    婚生子女均不爭執，並表示同意由本院逕為裁定，有本院訊
    問筆錄在卷可憑，爰適用上揭規定而為本件裁定。
三、經查，聲請人主張之前揭事實，有聲請人提出之公證結婚證
    書、相對人戶籍謄本及戶口名簿、林口長庚紀念醫院檢驗醫
    學部親子鑑定報告等件為證，並經本院職權調閱聲請人戶籍
    資料附卷為憑。依前開親子鑑定報告顯示，於111年1月6日
    採檢聲請人與相對人乙○○檢體進行遺傳標記檢驗，於同年月
    11日出具報告，結論略以：「根據D8S1179、D18S51、D2S44
    1、D19S433、TH01、FGA、D13S317、SE33、D12S391、D2S13
    38等位點之遺傳標記分析結果，據以排除『甲○○是乙○○的親
    生父親』。（十重排除）」。相對人就此亦不爭執。基此，
    可見相對人乙○○與聲請人間並不具有血緣關係，則聲請人主
    張相對人乙○○非相對人丙○○自聲請人受胎所生之婚生子女，
    應屬真實。
四、按妻之受胎，係在婚姻關係存續中者，推定其所生子女為婚
    生子女；前項推定，夫妻之一方或子女能證明子女非為婚生
    子女者，得提起否認之訴；前項否認之訴，夫妻之一方自知
    悉該子女非為婚生子女，或子女自知悉其非為婚生子女之時
    起2年內為之，民法第1063條定有明文。查相對人乙○○為98
    年3月2日出生，自出生日回溯第181日起至第302日止之受胎
    期間，在其母即相對人丙○○與聲請人之婚姻關係存續期間，
    是相對人乙○○之受胎期間，係在聲請人與相對人丙○○之婚姻
    關係存續中，依法推定相對人乙○○為相對人丙○○與聲請人所
    生之婚生子女，惟相對人乙○○確非相對人丙○○自聲請人受胎
    所生，已如前述，此項推定自足以推翻，是聲請人於110年1
    0月經相對人丙○○告知，於111年1月11日鑑定報告完成後，
    始確認此情，並於2年內為本件聲請，自合於上揭規定，且
    有理由，應予准許。
五、爰裁定如主文。
中　　華　　民　　國　　111 　年　　3 　　月　　13　　日
                    家事法庭    法　官　羅詩蘋
以上正本證明與原本無異。
如對本裁定抗告須於裁定送達後10日內向本院提出抗告狀，並繳
納抗告裁判費新臺幣1,000 元。
中　　華　　民　　國　　111 　年　　3 　　月　　13　　日
                                書記官　黃雅慧